Inventaris van het archief van jhr. J. Goldberg [levensjaren 1763-1828], (1482) 1795-1827
Nationaal Archief, Den Haag
- Stukken betreffende het particuliere leven van Goldberg., B.
  - "Stukken rakende de verkoop van goederen uit de Oostindiën aangebragt tijdens de O.I. Comp. met de bezwaren en klagten tegen dezelve.", 1791 en 1792; 228; 1 bundel
    Deze stukken (waarbij o. a. origineele brieven van Goldberg aan W. van Irhoven van Dam) hebben betrekking op de bezwaren, door een aantal Amsterdamsche kooplieden tegen de voorwaarden der veilingen van thee en andere goederen door de O. L C. ingebracht. Zij zijn vermoedelijk door Goldberg verzameld als assuradeur.
  - Stukken betreffende het zoogenaamde Huygenshuis te 's-Gravenhage bewoond door Goldberg, en den daarnaast gelegen tuin van Graaf Maurits. Met retroacta., 1800-1827; 229; 1 bundel
  - Stukken betreffende de vervening van landerijen in den Westeindschen polder onder Stompwijk en Soeterwoude en het beheer van landerijen aldaar, aan Goldberg toebehoorende. Met retroacta., 1795-1811; 230; 1 bundel
    Goldberg was sinds 1789 eigenaar van landerijen aldaar.
  - Inventarissen en andere stukken betreffende den inboedel van Goldberg., 1797-1820; 231; 1 bundel
  - Particuliere kasrekening, met brieven en andere bijlagen., 232; 1 bundel
  - Stukken betreffende de benoeming van Goldberg in verschillende orden, betreffende zijn lidmaatschap van de maat schappij Diligentia en andere particuliere stukken., 1800-1823; 233; 1 bundel
    Goldberg werd 1 Januari 1807 benoemd tot Ridder en Commandeur der Unie, 29 Fobruari 1812 tot Commandeur der orde van de Réunie eu 18 November 1815 tot Ridder in de orde van den Nederlandschen Leeuw. -In dezen bundel eenige particuliere correspondentie (origineel en minuut).
  - Stukken betreffende het optreden van Goldberg als gezworene, in het departement der Monden van de Maas., October 1811; 234; 1 bundel
    Kladnotulen der zittingen e. a. stukken.
  - Varia., 235; 1 bundel
    In dezen bundel zijn verschillende verhandelingen (origineel en copie) vereenigd, die niet rechtstreeks op de Nederlandsche geschiedenis of op den werkkring van Goldberg betrekking hebben, o.a.: verhandeling over de Ceilonsche olifanten (na 1779). "adversaria uit verscheide auteuren bij malkanderen gevoegt" door Th. Boey (1734), finantieël rapport aan den koning van Spanje (1791), verhandeling over het muntwezen (na 1802). schets van scheepsbouwkunde voor jonge zeelieden (1816).
- Stukken betreffende de Nederlandsche geschiedenis, door Goldberg verzameld., C.
  - Archiefstukken (origineel en copie)., C.1
    - Financiën van de generaliteit onder de Republiek der Vereenigde Nederlanden, C.1.1
      Een aanzienlijk gedeelte van de archiefstukken die door Goldberg zijn verzameld of aangekocht, zijn in 1987 overgebracht naar het archief Fagel supplement. Het betreft de inventarisnummers 59, 108, 321, 578-592, 595-597, 621, 625, 638-646, 648, 650-652, 659-660, 677-678, 988-992 in archiefinventaris 1.10.94.
      - Extract-resolutiën der Staten-Generaal betreffende al of niet verleende consenten der provinciën voor de generaliteitslasten en middelen., 1586-1623; 241-247; 7 delen
        - 1586-1589, 241
        - 1590-1594, 242
        - 1595-1597, 243
        - 1598, 244
        - 1599, 245
        - 1600, 246
        - 1621-1628, 247
      - Korte aanteekening betreffende het ter verrichte in de extraordinaire vergadering van 28 November 1716 - 15 September 1717, met lijst van eenige ingekomen stukken en andere bijlagen., 1716-1726; 249; 7 stukken
      - Brieven, bij de Staten-Generaal ingekomen van den Raad van State. (copieën van ca. 1800)., 1690-1699; 274; 1 bundel
      - Generale index op de resolutiën van den Raad van State., 1648-1770; ---
        Dit betreffen afschriften van de inv.nrs 488-496, archief Raad van State. Deze delen zijn in 1862 overgebracht het Rijksarchief in Zeeland en bevinden zich in de verzameling Handschriften inv.nrs. 169-177.
        - 1648-1674, ---; 1 deel
        - 1675-1699, ---; 2 deelen
        - 1700-1725, ---; 1 deel
        - 1726-1740, ---; 1 deel
        - 1741-1745, ---; 1 deel
        - 1745-1755, ---; 2 deelen
        - 1756-1770, ---; 1 deel
      - Petitiën voor generaliteitslasten. (copie van ca. 1800)., 1584-1718; 284-285; 2 delen
        - 1584-1699, 284
        - 1700-1718, 285
      - Petitiën voor generaliteitslasten. (gedrukt)., 1671-1783; 286-293; 8 banden
        - 1671-1740, 286
        - 1741-1759, 287
        - 1760-1764, 288
        - 1765-1769, 289
        - 1770-1773, 290
        - 1774-1777, 291
        - 1778-1780, 292
        - 1781-1783, 293
      - Index op de petitiën voor generaliteitslasten. (handschrift van circa 1800)., 1700-1741; 294; 1 deel
      - Staten van Oorlog. (gelijktijdige handschriften)., 1608-1643; 295-303; 9 delen
        - 1608, 295
        - 1609, 296
        - 1610, 297
        - 1615, 298
        - 1617, 299
        - 1617, 300
        - 1621, 1626, 1628, 1630, 1632, 1634, 301
        - 1626, 1627, 1628, 1631, 1633, 1635, 302
        - 1643, 303
      - Ingredienten voor de staten van oorlog. (handschrift uit het laatst der 17e eeuw)., 1595-1689; 304; 1 deel
      - Copieën van verschillende stukken uit het archief van den Raad van State betreffende de zaken van oorlog., 1579-1666; 305; 1 deel
        Met eene lijst der stukken van de hand van Goldberg.
      - Index op de uitgegane brieven van den Raad van State. (copie)., 1668-1740; 306; 1 bundel
      - Uittreksels uit den generalen index der resolutiën van den Raad van State., 1648-1699; 307; 1 bundel
      - Opgave van eenige inkomsten van den Prins van Oranje., 1623-1634; 308; 1 deel
        De meeste opgaven loopen over de jaren 1631-1634. Het handschrift (uit denzelfden tijd dateerende) is van een fragment-index voorzien.
      - Stukken betreffende de admiraliteitscolleges (copie en gedrukt)., 1683-1697, 1724, 1750, 1755, 1784-1795; 309; 1 bundel
        Deze stukken hebben hoofdzakelijk betrekking op de finantiën der admiraliteiten in West-Friesland en het Noorderkwartier en in Friesland.
      - "Opgave der imposten, welke ten behoeve van het gemeene land geheven worden in de respective provinciën; gedaan aan de commissie tot revisie der quotes, volgens Haar Ed. Mog. resolutie van den 25 April 1786.", 310; 1 deel
        Gedrukt, met geschreven aanteekeningen over de contribuabelon en geëximeerden.
      - Eenige afschriften van brieven van den Eersten Commissaris voor de Fransche troepen, in soldij der Bataafsche Republiek, aan den Agent van Oorlog, van 1799 Mei 3-1801 Augustus 16., 311; 1 deel
      - Opgave van het rendement der gemeene middelen en andere inkomsten en van de daarop vallende lasten in de Generaliteitslanden, geput uit de rekeningen., 1673-1676; 313; 1 deel
      - Tafelen van 't geene elck ende een yegelijck van de Seven Vereenighde Provinciën in een voor-gegeven somme moet contribueren, door Johan Jacob Ferguson, 's-Gravenhage. Gedrukt., 1675; 394; 1 deel
      - Resolutie en placaat [van de Staten-Generaal] op den ophef van de convoyen en licenten, mitsgaders de lijste van de inkomende en uitgaande rechten. Gedrukt., 1725; 442; 1 katern
      - Verhandeling over de quotae der Zeven verenigde provinciën, door Nicolaus Ypey, Harlingen. Gedrukt., 1784; 393; 1 deeltje
    - Buitenlandsche zaken en koloniën onder de Republiek der Vereenigde Nederlanden., C.1.2
      - Register der brieven, gewisseld tusschen den Raadpensionaris Johan de Witt en verschillende ambassadeurs. (copie)., 1653-1669; 314-319; 6 delen
        - Briefwisseling met Willem Boreel, ordinaris ambassadeur in Frankrijk. 1653 Augustus 15-1655 December 30, 314
        - Briefwisseling met Willem Boreel en Coenraedt van Beuningen, extraordinaris minister in Frankrijk. 1655 December 24-1661 December 28, 315
        - Briefwisseling als voren. 1662 Januari 5-1665 December 31, 316
        - Briefwisseling met Coenraedt van Beuningen. 1666 Januari 1-December 30, 317
        - Briefwisseling als voren. 1666 December 31-1667 September 15; briefwisseling met Pieter de Groot, ordinaris ambassadeur in Zweden. 1668 Juni 9-1669 Juli 12, 318
          Stukken uit 1669 Juni 11-Juli 12 ontbreken.
        - Briefwisseling met Johan Meerman en Willem Boreel, extraordinaris ambassadeurs in Engeland. 1667 December 30-1669 December 27, 319
          Hierbij aangeteekend: "vervolgh van het dunne deeltje van 1667"
      - Register der brieven, gewisseld tusschen den Raad pensionaris Johan de Witt en verschillende ambassadeurs. (copie), 1654-1662; 320-323; 4 delen
        - Briefwisseling met Willem Nieupoort, ambassadeur in Engeland. 1654 December 18-1656 December 29, 320
        - Briefwisseling als voren. 1656 December 29-1658 December 26, 321
        - Briefwisseling als voren. 1658 December 27-1659 December 27; briefwisseling met Willem Nieupoort en met Louis de Nassau en Simon van Hoorn, extraordinaris ambassadeurs in Engeland. 1659 December 26-1660 Juli 9, 322
        - Briefwisseling als voren. 1660 Juli 9-December 31; briefwisseling met de heeren van Beverwaard en Van Hoorn, extraordinaris ambassadeurs in Engeland. 1660 December 31-1662 December 18, 323
      - Afschriften van brieven van verschillende ambassadeurs aan den Raadpensionaris Johan de Witt en aan de Staten-Generaal, met bijlagen., 1660-1667; 324; 1 deel
      - Brieven van gezanten in het buitenland aan de Staten-Generaal en den Raadpensionaris. (gedrukt, met eene geschreven inhoudsopgave)., 1669-1713; 325; 1 deel
      - Extract-resolutiën der Staten-Generaal en copiebrieven aan de Staten-Generaal over de buitenlandsche zaken., 1703-1755; 326-327; 2 delen
        - met enkele retroacta. 1703-1746, 326
        - 1747-1755, 327
      - Tractaten met vreemde mogendheden en daartoe betrekkelijke stukken (gedrukt en copie)., 1640-1749; 328-329; 2 delen
        - 1640-1675, 328
        - 1674-1749, 329
      - Extract-resolutiën der Staten-Generaal en van de Staten van Holland betreffende de buitenlandsche zaken, met bijlagen (gedrukt)., 1673-1794; 330-333; 4 bundels
        - 1673-1738, 330
        - 1739-1766, 331
        - 1768-1780, 332
        - 1781-1794, 333
      - Brieven van buitenlandsche gezanten aan den Raadpensionaris Van de Spiegel, resolutiën der Staten-Generaal en andere stukken betreffende de buitenlandsche zaken (copieën)., 1787-1794; 336I-336VI; 6 bundels
        Hierbij enkele stukken van lateren datum, tot 1801.
        - Bestanddeel 1, 336I
        - Bestanddeel 2, 336II
        - Bestanddeel 3, 336III
        - Bestanddeel 4, 336IV
        - Bestanddeel 5, 336V
        - Bestanddeel 6, 336VI
      - Brieven en memoriën van Van der Oudermeulen en van Hope over de Oostindische Compagnie (copieën)., 1772; 337; 1 bundel
        Hierbij "Verdeedigende Aanmerkingen" enz van P.W. van Lankeren, dd. 24 Juli 1786 (gedrukt).
      - Stukken betreffende Brazilië., 1644-1645; 338; 1 bundel
        Verbaal van graaf Maurits van Nassau, gouverneur van Brazilië, aan de Staten-Generaal, 20 September 1644 te 's-Gravenhage aangeboden, lectum 27 September d. a. v. (17de eeuwsche copie, genummerd 186); drie ongeteekende brieven uit Reciffo Dolinda (Brazilië) dd. 1645 Juni 27,15, 28 (17de eeuwsche copieën).
      - Octrooi van de Staten-Generaal de Verenigde Oostindische Compagnie verleend, 1602, met aanvullingen. Gedrukt., 1696; 443; 1 katern
      - Octrooi verleend door de Staten-Generaal aan de Oostindische Compagnie, 1602, met reglement, limitatie, ampliatie, continuaties en prolongaties tot 1743, alsmede de Artikelbrief van de Geoctroyeerde Nederlandsche Oost-Indische Compagnie, met aantekeningen. Gedrukt, wit doorschoten., 1747; 396; 1 band
    - Gewestelijke plakaten, ordonnantiën en reglementen, C.1.3
      - "Tabula off Repertorium van alle de placcaten ende andere ordonnantiën staende geregistreert in de Memoriaelboucken berustende in de Griffie van den Hove van Hollant dewelcke gehouden werden voor autentijcq beginnende van den Jaere vijfthien hondert derthiene.", 1513-1611; 339; 1 deel
      - Ordonnantie betreffende de inrichting van het Hof van Holland. 1482; instructie voor de tresoriers van 's-Gravenhage. 1524; octrooi voor die van 's-Hage tot heffing van accijnsen. (copieën), 1553; 340; 1 deel
      - "Register waer in vervat is alles wat voor, in en na de Besendinge na de Respe. Provintiën van Gelderlant, Zeeland, Utrecht ende Overijssel op het subject van het aenstellen van een Stadhouder in Gelderlant is voorgevallen., 1722."; 341; 1 deel
        Copieën der verbalen en daartoe betrekkelijke stukken van de genoemde commissies uit de Staten van Holland.
      - Extract-resolutiën der Staten van Holland, "raekende de financie van de Generaliteit mitsgaders de Ampten binnen deeze Provincië., 1751-1760; 342; 1 deel
      - Index op de resolutiën der Staten van Holland., 1524-1765; 343-346; 4 delen
        - Generale index, letter A-N., 343
        - Generale index, letter O-Z., 344
        - Index van "particuliere zaaken", letter A-M., 345
        - Index van "particuliere zaaken", letter N-Z., 346
      - "Verscheyden instructiën, placaaten en resolutiën behorende tot de registerboeken van de resolutiën van de Heeren Staaten van Holland en Westfriesland"., 1534-1724; 347; 1 deel
      - Index op de resolutiên der Staten van Holland. Zonder data., 348I-348II; 2 deelen
        - Bestanddeel 1, 348I
        - Bestanddeel 2, 348II
      - Stukken betreffende de werkzaamheid der Gecommitteerde Raden van Holland en West-Friesland., 1699-1704; 349-350; 2 delen
        Verzameling memoriën, staten, brieven aan de Staten en andere stukken.
        - (fol. 4655-5022). 1699-1700, 349
        - (fol. 5406-5805). 1702-1704, 350
      - Index op de resolutiën der Gecommitteerde Raden van Holland en West-Friesland., 1590-1690; 351; 1 deel
      - Index op de resolutiën der Gecommitteerde Raden van Holland en West-Friesland. (samengesteld in 1776)., 1624-1659; 352; 1 deel
      - Staten van het rendement der gemeenelandsimpositiën in het Noorder- en het Zuiderkwartier van Holland. (gedrukt)., 1650-1740; 353; 1 deel
      - Onkoststaten der collectieve middelen in Holland., 1750-1804; 354-355II; 3 delen
        (ten deele copie, ten deele gedrukt met ingevulde bedragen).
        - In het Zuiderkwartier. 1750-1804, 354
        - In het Noorderkwartier. 1751-1803, 355I
        - In het Noorderkwartier. Duplicaat. 1751-1803, 355II
      - Stukken betreffende de finantiën van Holland en West-Friesland., 17de en de 18de eeuw; 356A-356XVI; 16 bundels
        Verzameling geschreven staten, copieën van rapporten en memoriën, extract-resolutiën der Staten van Holland en West-Friesland en andere stukken, waarvan sommige voorzien van aanteekeningen van de hand van Goldberg. Deze bundels zijn vermoedelijk (van enkele is het zeker) door Goldberg verzameld als lid der finantieele commissie van 1795.
        - Deel A., 356A
        - Deel B., 356B
        - Deel 1., 356I
        - Deel 2., 356II
        - Deel 3., 356III
        - Deel 4., 356IV
        - Deel 5., 356V
        - Deel 6., 356VI
        - Deel 7., 356VII
        - Deel 8., 356VIII
        - Deel 9., 356IX
        - Deel 10, 356X
        - Deel 11., 356XI
        - Deel 12., 356XII
        - Deel 13., 356XIII
        - Deel 14., 356XIV
        - Deel 15., 356XV
        - Deel 16., 356XVI
      - Registers van resolutiën der Staten van Zeeland en hunne Gecommitteerde Raden., 1532-1747; 358I-360; 5 delen
        Korte vermelding der resolutiën, volgens de onderwerpen gerangschikt.
        - 1532-1752., 358I
        - 1532-1752., 358II
        - 1532-1752., 358III
        - 1574-1747., 359
        - 1579-1739., 360
      - Stukken betreffende de finantiën van Zeeland. (gedrukt en copie)., 1737-1794; 361; 1 bundel
      - Ordonnantie op het recht van het klein zegel in Zeeland van, 1 October 1756; 362; 1 deel
        Gedrukt, met aanteekeningen en een index van de hand van L. P. van de Spiegel.
      - Instructiën voor verschillende colleges en ambtenaren in Friesland. (handschrift uit het laatst der 17de eeuw)., 1595-1680; 363; 1 deel
      - Extract-resolutiën der Staten van Overijsel betreffende de aanneming der Unie van Utrecht., 1578 September 14-1584 October 8; 364; 1 deel
        Deze extracten zijn in September 1778 door L. Bondam getrokken uit de archieven te Kampen.
      - Vergelijking van de voornaamste imposten welke ten behoeve van het gemeene land geheven worden, in Holland, het Sticht van Utrecht en provincie Vriesland, gedrukt, 1786; 392; 1 omslag
      - Korte opgave van de rekeningen van den Ontvanger generaal der provincie Stad en Lande, en van den rentmeester der provinciale vaste goederen, lopende van 1731-1793. Gedrukt., 1795; 395; 1 stuk
      - Rechtskundige aanmerkingen over de ordonnantie waarna in de Graafschap Zutphen geheven ende gecollecteert word den impost van den 25. en 50. penning, door Mr. Joost Schomaker. Gedrukt., 1754; 397; 1 deel
      - Placaten ende Ordonnantiën, midsgaders publicatiën, waerschouwingen, en extracten uyt de resolutiën van de Ed. Vroedschap der Stad Utrecht, als mede van de steden Amersfoort, Wijck, en Montfoort (bijgeschreven: Rheenen). Gedrukt., 1679; 398; 1 deel
      - Ordonnantiën en placaten van de stad Utrecht, 1673-1798; 399; 1 omslag
      - Statuten, ordonnantiën, reglementen, en costumen van rechte van Vriesland. Gedrukt., 1770; 400; 1 deel
      - Placaat en ordonnantie van de Staten-Generaal op het middel van het kleinzegel, geheven in Braband, Overmaze, Vroonhoven, Vlaanderen en landen van Cuyck. Gedrukt., 1695; 444; 1 deel
      - Nieuwe ordonnantie [van de Staten van Holland] op het middel van den twintighsten penningh op de collaterale successien, en den aankleve van dien. Gedrukt., 1716; 445; 1 katern
      - Nieuwe, naadere, verbeeterde en geamplieerde ordonnantie [van de Staten van Holland] op het regt van het kleijn zeegel. Gedrukt., 1744; 446; 1 deel
        Bijgeschreven: Comptoir griffier.
      - Ordonnantie van de Staten van Holland op het middel van de veertigste penning. Gedrukt., 9 mei 1744; 447; 1 katern
      - Recuyl van alle de placaaten [van de Staten van Holland] tot de gemeene middelen gehoorende, geëmaneert seedert het arresteeren der ordonnantiën om gemelde middelen bij collectie in te vorderen tot den jare 1772 incluis. Tweede deel. Gedrukt., 1775; 448
      - Placcaat [van de Staten van Friesland] rakende den opheve der impositiën en excijzen. Gedrukt., 1664-1747; 433-438; 6 delen
        - 1664, 433
        - 1729, 434
        - 1735, 435
        - 1738, 436
        - 1744, 437
        - 1747, 438
      - Verzameling van placaaten, reglementen en andere stukken door de Ed. Mog. Heeren Staaten van Friesland over de jaren 1748-1795. Gedrukt., 1796; 401-405; 5 delen
        Het 5e deel ontbreekt.
        - 1e deel, 1.6.1748 - 1755, 401
        - 2e deel, 5.1.1758 - 4.3.1766, 402
        - 3e deel, 7.3.1766 - 6.12.1771, 403
        - 4e deel, 10.1.1772 - 18.8.1777, 404
        - 6e deel, 1.1788 - 7.2.1795, 405
      - Extractresoluties van de Staten van Holland. Gedrukt., 1721-1794; 439; 1 omslag
        Bevat:
        Concept-placcaat tegen het inkomen van schepen uit Frankrijk ter wering van besmettelijke ziekten, 5 september 1721
        Extractresolutie van de Staten van Holland op een missive van de Engelse gezant om hulptroepen bij een rebellie, 28 mei 1722
        Extractresolutie van de Staten van Holland op een missive van het Hof betreffende het uitroeien van sodomie, 7 juli 1730
        Extractresolutie van de Staten van Holland betr. het oprichten van een provinciaal tuchthuis en het weren van landlopers, 1 mei 1732
        Publicatie en extractresoluties betreffende het indienen van rekesten, 1737, 1756, 1794
        Rapport met concept-reglement voor de scholen in Holland, 21 maart 1738
        Rapport over de financiële toestand van Holland, 20 november 1750
        Extractresolutie met lijst van comptabelen in het Zuiderkwartier van Holland, 8 maart 1757
  - Collectie Kersseboom., C.2
    Deze verzameling is bijeengebracht door W. Kersseboom, commies van de Gemeenelands Rekenkamer van Holland en extraordinaris commies van Finantie van de Unie. Zij betreft de finantiën van de Unie, van Holland en andere provinciën, in het bijzonder loterijleeningen en leeningen bij wege van lijfrente, hoofdzakelijk 1725-1760. Goldberg heeft haar vermoedelijk gebruikt als lid der finantieele commissie van 1795. In deze serie, gemerkt A-P, ontbreekt L. De stukken in elken bundel zijn genummerd.
    De collectie Kersseboom is afgescheiden van het archief Goldberg. Het is beschreven in archiefinventaris 3.20.36.
  - Narratieve stukken., C.3
    - "Een korte staat en beschrijving van de Regeering van de seeven vereenigde Provintiën der Nederlanden.", 18e eeuw; 374; 1 deel
    - Verhandelingen en aanteekeningen hoofdzakelijk betreffende de geschiedenis en den regeeringsvorm der Republiek in de 17de eeuw (copieën)., 375; 8 stukken
      Bij deze stukken, die ten deele in eene bijgevoegde lijst beschreven zijn, bevindt zich eene verhandeling over den regeeringsvorm der Oostenrijksche Nederlanden, voorts o.a. stukken betreffende Johan van Oldenbarnevelt en Hugo Grotius.
    - Verhandelingen en aanteekeningen betreffende de geschiedenis en den regeeringsvorm der Republiek in de 18de eeuw (copieën)., 376; 15 stukken
    - Verhandeling van Van Slingelandt over de Staten-Generaal (copie, met inhoudsopgave)., 1719; 377; 1 deel
    - Verhandelingen en aanteekeningen betreffende de regeering der Republiek., 18e eeuw; 379; 1 bundel
      Hierbij eene verhandeling over den Raad van State (copie): eene copie der verhandeling van Van Slingelandt over de militie (zie no. 378); eene verhandeling van den secretaris Ten Hove over de militaire justitie 1730: een origineele brief van T. A. Cassa aan? 1740 November 12 en andere stukken.
      Een gedeelte van dit bestanddeel is overgebracht naar het archief Fagel supplement, 1.10.94, inv.nrs. 59, 108 en 321.
    - Stukken (copie en gedrukt) betreffende de geschiedenis der Republiek., 1781-1798; 380; 1 bundel
      In deze verzameling memoriën en aanteekeningen, betrekking hebbende hoofdzakelijk op de vóórgeschiedenis der revolutie, komt o. a. voor een ongeteekend concept-manifest van de Staten-Generaal aan het Bataafsche Volk (December 1795), afkomstig van Irhoven van Dam, waarin correcties zijn aangebracht door Dr. Nolst.
    - "Retroacta van de Staten-Generaal., 1793 en 1794."; 382; 1 deel
      Aanteekeningen omtrent eenige resolutiën der Staten-Generaal.
    - Retroacta van de Generaliteits Rekenkamer, getrokken uit het Presidentsboek" (handschrift uit het einde der 18de eeuw)., 383; 1 deel
      Korte vermelding, in alfabetische volgorde, van resolutiën en reglementen betreffende hot genoemde college, uit de 17de en 18de eeuw.
    - "Costuumboek tot 1639." Historische aanteekeningen in alfabetische volgorde. 1577-1639, met enkele aanvullingen tot 1665 (handschrift uit de 2de helft der 17de eeuw)., 384; 1 deel
    - Recueil van resolutiën der Staten van Holland, eerste deel., 1721-1753; 388; 1 deel
      Verzameling van eenige resolutiën van belang, medegedeeld "bij form van historisch verhaal".
    - "Generaal Register contineerende preciese opgaven van de jaarlijksche ontfang, uitgaven en verdere lasten van alle gemeene lands collective middelen binnen de steeden en dorpen van het zuiderquartier van de Provintie van Holland en Westvriesland, alsmeede kort vertoog, hoedanig en op welke wijze deselve middelen ingevorderd, gemanieert en geadministreerd sijn geworden, beginnende met den Jaare 1750", door Bartholomeus Planta., 1750,1792; 390; 1 bundel
      De staten loopen door tot 1792.
      Dit handschrift is door den schrijver aan Gecommitteerde Raden aangeboden.
- Supplement, D.
  - Bescheiden door Goldberg verzameld., D.1
    - Verzamelde publicaties, geen relatie met Goldberg hebbend., 1758-1787; 440; 1 omslag